

PIERRE MITOU

Développeur



github.com/HeyYoPlerre

FORMATION

Scholar Fab Bachelor Concepteur Développeur d'Applications

2023 - 2024

IPAC Factory

Bachelor Communication & Webmarketina

2017 - 2018

AFTEC

BTS Management des Unités Commerciales

2015 - 2017

COMPETENCES

- PHP
- Javascript
- Python
- C#
- MySql
- Laravel / Symfony
- Node Js
- Git
- Bootstrap
- Wordpress
- Filezilla

PROFIL

Mon parcours professionnel m'a doté de compétences variées dans les domaines du commerce, du management, de la communication et de la programmation. Ces expériences m'ont permis de mener à bien des projets avec autonomie et de les articuler de manière cohérente.

EXPERIENCE

MEDIAPILOTE

2023 - 2024

Développeur Web

- Wordpress
- Symfony
- FileZilla

MITOU PAYSAGISTE

2021 - 2023

Paysagiste

- Entretien
- Création

CULTURA

2018 - 2020

Conseiller de vente

- · Relation client
- Management

SOLIDUR

2017-2018

Chargé de communication & webmarketing

- Suite adobe
- KPI

ACTIVITES

• Boxe / Entraîneur

Cyclisme

Photographie

Jeux-video